臺灣板橋地方法院刑事判決　　　　　　 95年度簡上字第716號
上　訴　人　臺灣板橋地方法院檢察署檢察官
上　訴　人
即　被　告　甲○○
上列上訴人因贓物案件，不服本院95年度簡字第4946號，中華民
國95年9 月11日第一審判決（聲請簡易判決處刑案號：95年度偵
字第17234 號），提起上訴，本院管轄之第二審合議庭判決如下
︰
    主  文
上訴駁回。
    事實及理由
一、本案經本院審理結果，認第一審以被告甲○○所為係犯刑法
    第349 條第1 項之收受贓物罪，累犯，判處有期徒刑三月，
    如易科罰金，以銀元三百元折算一日，其認事用法均無違誤
    ，量刑亦屬妥當，應予維持，並引用第一審判決書記載之事
    實、證據及理由。
二、本件被告上訴意旨略以：伊於民國95年6 月26日因病住院十
    二天，系爭車牌號碼為DPM-889 號之失竊機車，係真實姓名
    年籍不詳、綽號「阿龍」之友人於伊住院隔天騎至伊住處停
    放，並將被告之子所有車牌號碼為DQX-957 號機車之車牌拆
    卸後裝至上開失竊機車上，伊對此並不知情。後伊出院後精
    神恍惚，為向親友借錢一時心急，伊才駕駛上開機車外出，
    騎至一半時發現該贓車與伊家中原有DQX-957 號機車之顏色
    不同，方知有異，隨即為警查獲，伊事先並不知該車為贓車
    ，並請求從輕量刑云云。檢察官上訴意旨則以：被告不服原
    審判決，編詞任意提起上訴，濫用司法資源，原審未及審酌
    被告濫行上訴之犯後態度，爰請求撤銷原判決，量處較原判
    決更重之刑等語。
三、經查：
(一)被告於95年7 月14日為警查獲時，業已坦承：「（問：你是
    否知道阿龍何時、何地竊取該輕機車DPM-889 ？如何知道是
    阿龍換取車牌？）不清楚詳細時間，大約一個月前竊取、地
    點不詳，我有看到他本人換取我家所有之車牌DQX-957 至阿
    龍原騎乘之輕機車上。」、「（問：原輕機車牌DPM-889 現
    今位於何處？）阿龍騎乘至我家時就沒有車牌了。」等語（
    參見95年度偵字第17234 號偵查卷第6 、7 頁）；嗣於偵查
    中亦向檢察官坦承：「是阿龍將車牌拔掉放在DPM-889 號機
    車。…（檢察官問：你是否知道該機車是贓物？）知道。」
    等語（參見上開偵查卷第34、35頁）。雖其於本院審理中辯
    稱當時製作筆錄時精神恍惚云云，然查證人即當時詢問被告
    製作筆錄之警員乙○○於本院審理中證稱：「（檢察官問：
    他當時確實有親口說他親眼看到阿龍換取車牌？）是的。他
    確實這樣說。…（審判長問：當時被告在做筆錄的時候，精
    神狀況如何？）正常。那天我同事說他們去巡邏，他們有交
    易毒品的狀況，我看他的精神狀況正常，而且當時我們看到
    被告似乎有在交易，但是在他身上找不到毒品，後來發現他
    的車子是贓車。」等語（參見本院96年1 月31日審判筆錄第
    2 頁），按被告既未主張員警有何不當取供之情形，員警查
    獲本案贓車復屬偶發之事件，衡情警員乙○○當無誣陷被告
    之必要，參以上開警詢及偵查筆錄均經被告確認筆錄內容後
    簽名等情，足見被告當時之精神狀況應屬正常。況被告於本
    院審理中稱當時住院十二天，惟經本院函詢誠泰醫院結果，
    上開醫院覆稱被告係於95年6 月26日住院至同年7 月1 日，
    僅住院五日，有該院95年11月30日誠字第951130號函及病歷
    資料各一份附卷可稽，被告所述顯有誇大不實之情形；而被
    告於本院準備程序中稱家中原有DQX-957 車號機車於案發前
    幾個月已經損壞（參見本院95年11月1 日準備程序筆錄第3
    頁），則在此情形下，被告又豈會將可發動之系爭贓車誤認
    為其原有之上開機車？亦可徵被告所述前後矛盾，與常情有
    違。據此，被告上開所辯，顯均係臨訟杜撰卸責之詞，當非
    足採。
(二)按被告既然親眼目睹「阿龍」騎乘無車牌之系爭贓車至其住
    處，且裝上被告家中原有機車之車牌，顯然已經知悉系爭「
    阿龍」所騎來之機車係屬來路不明之贓物，否則怎會無車牌
    ，又怎需另外裝上其他機車之車牌？詎被告竟仍予以收受後
    駕駛外出，是其具有收受贓物之犯意，至為灼然。據此，本
    案事證明確，被告犯行堪以認定。
四、核被告所為，係犯刑法第349 條第1 項之收受贓物罪。又被
    告行為後，前於94年2 月2 日修正公布之刑法，已自95年7
    月1 日起施行，原審經綜合比較修正前後之刑法等相關規定
    後，認修正前之規定較有利於被告，而依刑事訴訟法第449
    條第1 項前段、第454 條第2 項，刑法第2 條第1 項前段、
    第349 條第1 項、修正前刑法第47條、第41條第1 項前段，
    罰金罰鍰提高標準條例第1 條前段、修正前同條例第2 條予
    以論罪科刑，其認事用法並無違誤。至量刑部分，原審審酌
    被告之素行、犯罪動機、目的、手段、方法、所生危害及犯
    後態度等情，量處有期徒刑三月，如易科罰金，以銀元三百
    元折算一日，量刑亦屬妥適。被告上訴意旨雖認原審量刑過
    重，惟按關於刑之量定，係實體法上賦予法院得為自由裁量
    之事項，倘其未有逾越法律所規定之範圍，或濫用其權限，
    即不得任意指摘為違法。又被告不服法院判決，本得於法定
    期間內提起上訴，此乃憲法保障人民之訴訟權益，亦為刑事
    訴訟設置審級救濟制度之目的所在；且司法資源之有效應用
    ，責任在於司法機關，不可加諸於被告，自不得僅以被告利
    用刑事訴訟審級制度提起上訴為唯一理由，而從重量處其刑
    ，從而，實難因被告不服原審判決而聲明不服，即遽謂其係
    濫行上訴，更無從由此量處重刑，是檢察官堅執前情請求撤
    銷原審判決，量處較重之刑等語，亦非妥適。本件原審審酌
    被告上開各種情狀後所量定之刑期並無不當之處，業如前述
    ，是本案被告及檢察官上訴意旨均無理由，應予駁回。
五、本件被告經合法傳喚無正當之理由未於審判期日到庭，有送
    達證書及本院96年1 月31日審判筆錄各一份在卷可按，爰依
    刑事訴訟法第371 條規定，不待其陳述，逕行判決。
據上論斷，應依刑事訴訟第455 條之1 第1 項、第3 項、第368
條、第373 條、第371條，判決如主文。
本案經檢察官吳宗光到庭執行職務。
中　　華　　民　　國　　96　　年　　2 　　月　　27　　日
                  刑事第十七庭  審判長法　官 李幼妃
                                      法　官 鄭燕璘
                                      法　官 張紹省
以上正本證明與原本無異。
本件不得上訴。
                                      書記官 周雅玲
中　　華　　民　　國　　96　　年　　2 　　月　　27　　日
附錄本案論罪科刑法條全文：
中華民國刑法第349條第1項：
收受贓物者，處三年以下有期徒刑、拘役或五百元以下罰金。
